# 求助陈版主，金融类企业存放中央银行法定存款准备金是不是现金及现金等价物

提问人：liuweisheng 时间：2020-09-07 15:51:00
求助陈版主，金融类企业存放中央银行法定存款准备金是不是现金及现金等价物。谢谢版主解惑

回答人：chenyiwei
法定存款准备金一般不得随意动用，不能随时不受限制地用于支付用途，故不属于现金及现金等价物。